【裁判字號】    98,訴,579
【裁判日期】    980625
【裁判案由】    毒品危害防制條例
【裁判全文】
臺灣基隆地方法院刑事判決               98年度訴字第579號
公  訴  人  臺灣基隆地方法院檢察署檢察官
被      告  甲○○
上列被告因毒品危害防制條例案件，經檢察官提起公訴（98年度
毒偵字第700、794號），被告就被訴事實為有罪之陳述，本院合
議庭裁定由受命法官獨任進行簡式審判程序審理，判決如下：
    主  文
甲○○施用第一級毒品，累犯，處有期徒刑拾月；又施用第一級
毒品，累犯，處有期徒刑拾月，扣案之第一級毒品海洛因壹包（
驗餘淨重零點零玖壹肆公克）、含安非他命之殘渣袋壹個，均沒
收銷燬之、裝置上開毒品包裝袋壹個、吸食器壹組、注射針筒貳
支，均沒收。應執行有期徒刑壹年貳月，扣案之第一級毒品海洛
因壹包（驗餘淨重零點零玖壹肆公克）、含安非他命之殘渣袋壹
個，均沒收銷燬之、裝置上開毒品包裝袋壹個、吸食器壹組、注
射針筒貳支，均沒收。
    事實及理由
一、犯罪事實：
  (一)甲○○前因施用毒品案件，經觀察、勒戒後，認無繼續施用
    毒品之傾向，由臺灣基隆地方法院檢察署檢察官於民國89年
    2 月15日，以89年度毒偵字第245、340號為不起訴處分確定
    ，並於89年2 月19日執行完畢釋放。復因施用毒品案件，經
    觀察、勒戒後，認有繼續施用毒品之傾向，裁定送強制戒治
    （90年7 月27日停止戒治付保護管束，90年12月10日保護管
    束期滿執行完畢），並由上開檢察署檢察官提起公訴，經本
    院以89年度訴字第818 號判決判處有期徒刑6月、3月，應執
    行有期徒刑8 月確定。再因施用毒品案件，裁定送強制戒治
    （91年4月30日起開始戒治，92年4月29日戒治期滿執行完畢
    ），由上開檢察署檢察官提起公訴，經本院以91年度訴字第
    115號判決判處有期徒刑8月確定。上開二案接續執行（自91
    年2月8日刑期起算，其間借提執行強制戒治1年），於93年1
    月20日縮短刑期假釋出監，迨93年5 月17日假釋期滿視為執
    行完畢。再因施用毒品案件，經本院以94年度訴字第315 號
    判決判處有期徒刑1年確定，於95年8月24日執行完畢。再因
    施用第一、二級毒品案件，經本院以96年度訴字第464 號判
    處有期徒刑1年確定，甫於97年10月8日執行完畢。
  (二)詎甲○○仍未戒除毒癮惡習，基於施用第一級、第二級毒品
    之犯意，於下列時、地，施用第一級、第二級毒品，嗣於下
    列時、地查獲，並採集其尿液送驗後，始悉其犯行：
    (1)於98年3月19日晚上，在基隆市中山區○○○路119巷74號
      住處，先拿湯匙將安非他命加水混合融化後，再摻入海洛
      因一起攪拌，再吸入注射針筒內，施打在手背上，同時施
      用第一級毒品海洛因及第二級毒品安非他命1次。嗣於98
      年3 月20日凌晨零時30分許，在基隆市○○路、愛三路口
      為警查獲，經其同意採尿送驗結果，呈嗎啡及安非他命陽
      性反應，始悉上情。
    (2)於98年4 月1日17時許，在基隆市中山區○○○路119巷74
      號住處，先拿吸食器將安非他命加水混合融化後，再摻入
      海洛因一起攪拌，再吸入注射針筒內，施打在手背上，同
      時施用第一級毒品海洛因及第二級毒品安非他命1 次。嗣
      於98年4月1日18時許，在上址住處為警查獲，並扣得第一
      級毒品海洛因1 包（驗餘淨重0.0914公克）、第二級毒品
      安非他命殘渣袋1 個、吸食器1組、注射針筒2支，復經其
      同意採尿送驗結果，呈嗎啡及安非他命陽性反應，始悉上
      情。
二、本件被告甲○○所犯者非為死刑、無期徒刑、最輕本刑為3
    年以上有期徒刑之罪或高等法院管轄第一審案件，其於準備
    程序進行中，先就被訴事實為有罪之陳述，經告知其簡式審
    判程序之要旨，並聽取公訴人、被告之意見後，本院業已依
    刑事訴訟法第273 條之1第1項之規定，裁定由受命法官獨任
    以簡式審判程序進行本案之審理。
三、認定事實所依據之證據及理由：
  (一)被告自白：被告於本院審理中自白其於前述時、地施用第一
    級毒品海洛因、第二級毒品安非他命之犯行事實，其任意自
    白核與下列事證相符，應堪可採為證據。
  (二)尿液檢驗結果：台灣尖端先進生技醫藥股份有限公司濫用藥
    物檢驗報告二紙，足證被告經警查獲後採集之尿液經檢驗結
    果，分呈施用第一級毒品海洛因代謝後之嗎啡及第二級毒品
    安非他命陽性反應。
  (三)扣案物證：扣案之海洛因1 包（驗餘淨重0.0914公克）、第
    二級毒品安非他命殘渣袋1 個、吸食器1組、注射針筒2支、
    裝置上開毒品之包裝袋1個可資佐證。
  (四)臺灣高等法院被告前案紀錄表在卷可按，足證被告確有如事
    實欄所載之觀察勒戒、徒刑執行等情形。
二、論罪及科刑之理由：
  (一)查海洛因、安非他命分係毒品危害防制條例所列管之第一級
    毒品、第二級毒品，此為該條例第2條第2項第1款、第2款所
    明定。核被告甲○○所為，係犯毒品危害防制條例第10條第
    1項之施用第一級毒品罪及同條例第10條第2項之施用第二級
    毒品罪。被告上開同時施用第一級毒品海洛因、第二級毒品
    安非他命時，所持有毒品海洛因、毒品安非他命之低度行為
    ，應為其施用毒品之高度行為所吸收，均不另論罪。
  (二)被告係先後2 次（事實(二)(1)，(2)）均係以一行為同時施用第
    一級毒品海洛因及第二級毒品安非他命，顯係一行為觸犯數
    罪名，屬想像競合犯，均應從一重之毒品危害防制條例第10
    條第1項之罪處斷。公訴人認被告所犯事實(二)(1) 之行為，犯
    意各別，構成要件互異，應分論併罰，容有誤會。被告先後
    所犯上開2罪，犯意各別，行為不同，應予分論併罰。
  (三)被告前曾受如事實欄所示之有期徒刑執行完畢，有臺灣高等
    法院被告前案紀錄表在卷可按，其於受事實欄所示有期徒刑
    執行完畢後之5 年內，故意再犯本件有期徒刑以上之罪，為
    累犯，其所犯上開2罪，均應依刑法第47條第1項加重其刑。
  (四)本院審酌被告犯罪之動機，曾有施用毒品前科，仍不知戒除
    ，再度施用毒品，惟犯罪後坦承犯行，且所犯之施用毒品犯
    行乃戕害自己身心健康，尚未危及他人等一切情狀，分別量
    處如主文所示之刑，並定應執行刑。檢察官對被告施用第一
    級毒品部分各具體求刑求處有期徒刑1年2月，施用第二級毒
    品部分各具體求刑求處有期徒刑8 月，應執行有期徒刑3年6
    月，固有見地，惟斟酌本院認被告係先後2 次，以一行為同
    時施用第一、二級毒品，僅論以二罪（詳前述），且被告所
    為，為自戕行為，認檢察官原求處上開刑度，似嫌過重，應
    量處如主文所示之刑為適當。
  (五)本案扣案之海洛因驗餘淨重0.0914公克，有交通部民用航空
    局航空醫務中心毒品鑑定書附卷可參，含安非他命之殘渣袋
    1個（量微無法分離），均應依毒品危害防制條例第18條第1
    項宣告沒收銷燬之。另扣案之裝置上開毒品包裝袋1 個、吸
    食器1組、注射針筒2支，均為被告所有，供施用毒品所用之
    物，業據被告供承在卷，故應依刑法第38條第1項第2款之規
    定宣告沒收之。
據上論斷，應依刑事訴訟法第273條之1、第299條第1項前段，毒
品危害防制條例第23條第2項、第10條第1項、第2項、第18條第1
項，刑法第11條前段、第47條第1項、第55條、第51條第5款、第
38條第1項第2款前段，判決如主文。
本案經檢察官乙○○到庭執行職務。
中    華    民    國    98    年    6     月    25    日
                  刑事第四庭法    官  齊潔
以上正本證明與原本無異。
如不服本判決應於收受送達後10日內向本院提出上訴書狀，並應
敘述具體理由；其未敘述上訴理由者，應於上訴期間屆滿後20日
內向本院補提理由書（均須按他造當事人之人數附繕本）「切勿
逕送上級法院」。
中    華    民    國    98    年    6     月    25    日
                            書 記 官  王月娥
附錄論罪法條
毒品危害防制條例第10條
施用第一級毒品者，處 6 月以上 5 年以下有期徒刑。
施用第二級毒品者，處 3 年以下有期徒刑。


司法院資訊處製作；財團法人民間司法改革基金會備份。
